# 子公司吸收合并

提问人：银妍 198824 时间：2019-01-18 13:03:39
A 是母公司，B 是子公司，A 和 B共同投资设立 c公司。B 占有30%，A占有 70%。这个 c 公司的身份是什么，是子公司还是孙公司，现在要使B公司吸收合并掉，应该怎么做呢

回答人：chenyiwei
根据管理层级是由 A 直接控制还是委托 B管理而定。广义上的子公司是包括孙公司的。而且你的案例是母公司占大部分股权，应该是由母公司直接控制的可能性更大。